【裁判字號】    88,上,1192
【裁判日期】    890125
【裁判案由】    給付借款
【裁判全文】
臺灣高等法院民事判決    八十八年度上字第一一九二號
      上  訴  人  乙○○
                              （送達代收人  蔡惠子律師
                                住台北市○○○路○段一０五號十一樓）
      被 上訴 人  甲○○    .
右當事人間請求給付借款事件，上訴人對於中華民國八十八年七月七日臺灣宜蘭地方
法院八十八年度訴字第一六四號第一審判決提起上訴，本院判決如左：
    主    文
上訴駁回。
第二審訴訟費用由上訴人負擔。
    事    實
甲、上訴人方面：
一、聲明：求為判決：
  (一)原判決廢棄。
  (二)被上訴人在第一審之訴駁回。
二、陳述：除與原判決記載相同者，茲引用之外，補稱略以：
  (一)我是用我先生名義搭會，當初標會得新台幣（下同）五十一萬多元，用來買車，
    車子名義是我先生的，現在車子已被我先生賣掉，會錢是入我戶頭。
  (二)八十六年十一月二十五日之借款，原係上訴人與先生向邱金花借款五十萬元，嗣
    被上訴人認為利息太高，始標會取得四十萬元，上訴人籌回十萬元，將五十萬元
    至邱金花指定之帳戶，以還清積欠邱金花之款項。
  (三)這二筆錢是我借的，但是夫妻一起用，並非我一個人用，債務不應都由我負責，
    我們夫妻均有責任。
乙、被上訴人方面：
一、聲明：求為判決：駁回上訴。
二、陳述：除與原判決記載相同者，茲引用之外，補稱略以：
  (一)上訴人第一次向被上訴人借款五十萬元，是用來繳會款，標得會款拿去買車，係
    作為其個人享受之事，事後車子亦由其賣掉，並非由被上訴人之子賣掉。
  (二)第二次借款，係上訴人向被上訴人詐騙為投資經營，因經營不善清償債務等。
  (三)錢是上訴人向被上訴人借的，並將錢入上訴人之戶頭，當然要由上訴人還錢。
    理    由
一、被上訴人起訴主張：兩造為翁媳關係，上訴人分別於八十五年一月十八日及八十
    六年十一月二十五日，向伊各借款五十萬元，合計借款一百萬元，其後僅清償十
    萬元，尚積欠九十萬元未還，即逃離家庭，避不見面，雖屢經伊向上訴人催討，
    均置之不理，迄未清償，爰訴請上訴人給付九十萬元及法定遲延利息等語。上訴
    人則以：該借款扣除已清償之十萬元，其餘九十萬元係伊用來繳納會錢及繳納被
    上訴人之子尤清標信用卡之款項，不應由伊全部負擔該九十萬元之債務等語，資
    為抗辯。
二、被上訴人主張：上訴人向伊借款一百萬元，其後僅清償十萬元，尚欠九十萬元未
    還之事實，業據其提出匯款單乙紙為證，復為上訴人所不否認，被上訴人之主張
    堪信為真實。
三、上訴人雖抗辯：前開借款係用來繳納會錢，並利用標得會款購車，以及繳納被上
    訴人之子尤清標應付之信用卡款項，債務不應都由伊負責等語。然此為被上訴人
    所否認，且上訴人亦未能提出任何證據，就此部份對其有利之事實加以證明。況
    上訴人將所借得款項用於繳納會錢及其夫尤清標信用卡之款項，縱然屬實，亦係
    其個人與尤清標間之關係，與本件兩造間之債權債務關係無涉，上訴人之抗辯，
    自不足採。
四、綜上所述，被上訴人主張上訴人向其借款九十萬元未償，為可採。上訴人抗辯債
    務不應都由伊負責，為不可採。復按債權人基於債之關係，得向債務人請求給付
    ，民法第一百九十九條第一項定有明文。從而，被上訴人本於消費借貸之法律關
    係，請求上訴人給付借款九十萬元，並自八十八年六月八日（即起訴狀繕本送達
    之翌日）起至清償日止，按週年利率百分之五計算之利息，為有理由。是則原審
    判命上訴人如數給付，於法並無不合。上訴意旨指摘原判決不當，求予廢棄改判
    ，為無理由，應予駁回。
據上論結，本件上訴為無理由，依民事訴訟法第四百四十九條第一項、第七十八條，
判決如主文。
中      華      民      國    八十九    年     一     月     二十五     日
                                臺灣高等法院民事第十庭
                                    審判長法  官  林  敬  修
                                          法  官  劉  勝  吉
                                          法  官  黃  騰  耀
右正本係照原本作成。
不得上訴。
中      華      民      國    八十九    年    一      月      二十七    日
                                          書記官  楊  麗  雪


司法院資訊處製作；財團法人民間司法改革基金會備份。
